臺灣新北地方法院板橋簡易庭民事判決
111年度板簡字第221號
原      告  金扶輪公寓大廈管理委員會

法定代理人  曾素恩  
訴訟代理人  賴玉梅律師
被      告  藍銘洋  




上列當事人間請求給付管理費事件，於民國111年3月16日言詞辯
論終結，本院判決如下：
    主  文
被告應給付原告新臺幣伍拾伍萬柒仟參佰伍拾陸元，及自民國一
百一十年十一月四日起至清償日止，按年息百分之十計算之利息
。
被告應給付原告新臺幣伍萬伍仟柒佰參拾伍元，及自民國一百一
十一年三月十七日起至清償日止，按年息百分之五計算之利息。
訴訟費用由被告負擔。
本判決得假執行。
    事 實 及 理 由
一、按訴狀送達後，原告不得將原訴變更或追加他訴，但擴張或
    減縮應受判決事項之聲明者，不在此限，民事訴訟法第255
    條第1項第3款定有明文。查原告起訴時訴之聲明為：被告應
    給付原告新台幣（下同）465,011元，及上開金額自支付命
    令送達翌日起計算至清償日止，按週年利率百分之五計算之
    利息，嗣於民國111年3月16日以民事準備狀變更聲明為：㈠
    被告應給付原告557,356元，及自支付命令送達翌日起計算
    至清償日止，按週年利率百分之十計算之利息。㈡被告應給
    付原告55,735元，及自準備狀繕本送達翌日起至清償日止，
    按週年利率百分之五計算之利息。原告前開所為訴之變更係
    擴張應受判決事項之聲明，核與上開規定相符，應予准許。
二、原告起訴主張：
（一）被告所有坐落於新北市○○區○○路○段0號11樓之建物，以及
      坐落於新北市○○區○○○路00號11樓之1建物，與同址11樓之
      2建物，共3間建物。另被告並使用地下一樓6個汽車停車
      位，編號21、43、45、46、49、56。被告自107年1月1日
      起至110年12月31日止，連續4年積欠建物與汽車停車費管
      理費用，共計557,356元。
（二）原告之安全管理辦法規定：「伍、本大廈嚴禁下列事項：
      十四、管理繳納期限為每月十日至二十日，逾期超過一個
      月未繳納者，按月加計利息，以年息10%計算，直至繳清
      為止。」，原告依前開規定請求訴之聲明第一項年息10%
      計算之遲延利息。再查，原告之住戶管理規約第17條規定
      ：「公共基金或管理費積欠之處理：2.依規約執行、追討
      積欠管理費之住戶，並訴請法院命其給付應繳之金額及執
      行費用、延遲利息及百分之十懲罰性賠償並溯及既往」，
      原告依前開規定請求訴之聲明第二項，依照被告積欠之管
      理費557,356元之10%計算之懲罰性賠償及法定利息。綜上
      所述，原告依據安全管理辦法第五項規定、住戶管理規約
      第17條規定以及公寓大廈管理條例第21條規定起訴，求為
      判決：如主文第一項所示。
三、被告則以：伊係『金扶輪公寓大廈』之投資建造人，早於民國
    75年2月取得使用執照，是板橋之首棟高樓大廈，伊認知『委
    員會』對大樓管理運作之所有費用，當是取之於區權人、用
    之於社區管理運作。伊係台北投資興建大樓之首棟，交屋至
    今已逾36年，伊亦自始居住於此大樓。前32年管理運作順暢
    亦使得管理基金紮實累積達1,800萬元之多，然近四年之管
    理是每況愈下，近四年內已更換五位主委，而總幹事之迭次
    更換更不遑多讓，已不下十位。可說本大樓之管理委員會有
    少數人想把持，令人心痛、一言難盡。對原建商即被告已是
    僵在互負債務之情境，要衡平權益關係已非管理會主委或委
    員會可解決，在3年前伊就提是管委會佔伊便宜，應坐下來
    好好算一下。卻無人面對，均以金額過大，非管理委員會可
    解決，應交由區權會或上法院以訴訟判決定奪等語置辯，並
    聲明：原告之訴駁回，訴訟費用由原告負擔。　　
四、原告主張之事實，業據其提出公寓大廈管理組織報備證明、
    新北市板橋區公所函、金扶輪公寓大廈109年區分所有權人
    會議紀錄、金扶輪公寓大廈管理委員會106年、111年區權人
    住戶管理規約、107年1月至110年12月金扶輪管理費欠繳資
    料表、存證信函、建物登記第三類謄本等件影本為證。而被
    告對於原告之請求則以前詞置辯，是本件所應審酌者為被告
    所辯是否足採？原告之請求是否有理由？經查：
（一）被告固辯稱與原告就有管理費有諸多紛爭而有互負債務之
      情形，並提出本院108年度訴字第1216號判決為證，惟查
      前開判決主文：「金扶輪公寓大廈於民國一百零七年十二
      月十六日召開之區分所有權人住戶大會會議所為決議，應
      予撤銷。訴訟費用由被告負擔。」，可見該判決僅係撤銷
      該次決議，並無被告所辯稱與原告間有互負債務之情形，
      是被告所辯，並不足採。
（二）按區分所有權人或住戶積欠應繳之公共基金或應分擔或其
      他應負擔之費用已逾二期或達相當金額，經定相當期間催
      告仍不給付者，管理負責人或管理委員會得訴請法院命其
      給付應繳之金額及遲延利息，公寓大廈管理條例第二十一
      條定有明文。本件被告既係區分所有權人，是被告等人應
      繳納管理費，已如前述，從而，原告基於給付管理費之法
      律關係，依公寓大廈管理條例第21條及住戶管理管理規約
      第17條、安全管理辦法第5項之規定，請求被告給付如主
      文第1、2項所示之金額，及其利息，為有理由，應予准許
      。
五、本件事證已臻明確，兩造其餘攻擊防禦方法核與判決結果不
    生影響，爰不一一論述，附此敘明。
六、本件係適用簡易訴訟程序所為被告敗訴之判決，應依職權宣
    告假執行。
七、據上論結，原告之訴為有理由，依民事訴訟法第436條第2項
    、第78條、第389條第1項第3款，判決如主文。
中　　華　　民　　國　   111　　年　　4　　月　　6　　日
                  臺灣新北地方法院板橋簡易庭
                      法  官  呂安樂
以上正本係照原本作成。
如不服本判決，應於送達後20日內，向本院提出上訴狀並表明上
訴理由，如於本判決宣示後送達前提起上訴者，應於判決送達後
20日內補提上訴理由書須附繕本）。如委任律師提起上訴者，應
一併繳納上訴審裁判費。
中　　華　　民　　國　   111　　年　　4　　月　　6　　日
                      書記官　陳佩瑩